# 请教陈版，业绩对赌形成的经常性损益认定

提问人：Manson_Luci 时间：2017-12-14 18:49:40
A公司收购B公司生产线与客户关系等构成业务，约定了业绩对赌，后B公司的相关资产与客户关系未能达到对赌条件，遂赔付A公司现金，A公司将收到的现金作为营业外收入，请问A公司收到的此部分现金是否能确认为经常性损益？因为与整体收购业务相关

回答人：chenyiwei
不可以。此类事项中，或有对价的公允价值变动（收到补偿款）为非经常性损益；所收购的商誉或其他资产的减值损失为经常性损益。